臺灣臺南地方法院臺南簡易庭民事判決
110年度南簡字第1754號
原      告  胡愷倫  
訴訟代理人  周廷威律師
            郭守鉦律師
被      告  藍宜婕  

上列當事人間請求侵權行為損害賠償事件，經本院於民國111年1
月12日言詞辯論終結，判決如下︰
    主      文
原告之訴及假執行之聲請均駁回。
訴訟費用由原告負擔。 
    事實及理由
一、原告起訴主張：
  ㈠被告為原告前配偶，雙方於民國106年9月29日結婚，嗣經臺
    灣高等法院台南分院108年度家上字第37號裁判離婚（109年
    12月22日確定判決）。惟被告在108年7月19日許雙方婚姻關
    係存續期間，隨同一名真實身分年籍不詳之男子共同搭乘黑
    色小客車，並進入「愛客發」商務旅館台南分館（址：台南
    市○○區○○路○段000號8樓），並長達一整天時間，顯已逾越
    一般社會認知普通異性交友程度，亦非婚姻關係存續中所得
    容忍，並破壞婚姻共同生活之圓滿安全及幸福和諧。爾後，
    原告與被告經上開裁判離婚後，始於109年7月底間經朋友告
    知後方知悉上開情事，並隨即依法提出損害賠償訴訟。
  ㈡原告提供之錄影光碟影片，雖僅拍攝被告與一名男子出入愛
    客發商業旅館，惟雙方在該旅館獨處長達一整天之時間，難
    謂未逾越一般社會上正常異性交往情節。又因本件民事訴訟
    案件涉及配偶權之侵害，因該案件類型具有當事人高度隱私
    性而產生蒐證上困難，基於民事訴訟法第277但書立法意旨
    ，應減輕原告方舉證責任。且侵害配偶權之行為，並不以通
    姦行為為限，倘夫妻任一方與他人間存有逾越結交普通朋友
    等一般社交行為之不正常往來關係，且其行為已逾越社會一
    般通念所能容忍之範圍，並破壞婚姻共同生活之圓滿安全及
    幸福之程度，即屬故意以背於善良風俗之方法，侵害夫妻之
    一方基於配偶關係之身分法益，而構成民法第184條第1項前
    段以及後段之侵權行為。職是，原告請求被告賠償新臺幣（
    下同）30萬元慰撫金於法有據。並聲明：⒈被告應給付原告3
    0萬元，及自起訴狀繕本送達之翌日起至清償日止，按年息
    百分之五計算之利息。⒉願供擔保，請准宣告假執行。
二、被告答辯則以：被告並沒有違反夫妻關係，也沒有侵害配偶
    權，原告所提出之照片非常模糊，影片內容是被告無誤，原
    告有與朋友去愛客發，但沒有一整天待在裡面做踰矩之事，
    且是分開兩間房。並聲明：原告之訴駁回。
三、得心證之理由：
  ㈠按因故意或過失，不法侵害他人之權利者，負損害賠償責任
    ；故意以背於善良風俗之方法，加損害於他人者亦同。不法
    侵害他人之身體、健康、名譽、自由、信用、隱私、貞操，
    或不法侵害其他人格法益而情節重大者，被害人雖非財產上
    之損害，亦得請求賠償相當之金額；前二項規定，於不法侵
    害他人基於父、母、子、女或配偶關係之身分法益而情節重
    大者，準用之。民法第184條第1項、第195條第1項、第3項
    分別定有明文。是侵害配偶權之行為，並不以通姦行為為限
    ，倘明知他人已婚而仍與之為逾越結交普通朋友分際之互相
    交往，其行為已逾社會一般通念所能容忍之範圍，達破壞婚
    姻共同生活之圓滿安全及幸福之程度，乃係屬干擾或妨害他
    人夫妻維持婚姻共同生活圓滿、安全及幸福之權利，影響配
    偶之身分法益至鉅，苟配偶確因此受非財產上損害即精神上
    痛苦，自得依法請求賠償。次按當事人主張有利於己之事實
    者，就其事實有舉證之責任，民事訴訟法第277條前段定有
    明文。又民事訴訟如係由原告主張權利者，應先由原告負舉
    證之責，若原告先不能舉證，以證實自己主張之事實為真實
    ，則被告就其抗辯事實即令不能舉證，或其所舉證據尚有疵
    累，亦應駁回原告之請求（最高法院17年度上字第917號裁
    判意旨參照）。查原告主張被告為其前配偶，於兩造婚姻關
    係中與一姓名不詳之男子相姦及有逾越一般社交行為之不正
    常往來，然被告否認108年7月9日有與一男子為逾越一般社
    交正常往來之行為，則依上開舉證責任分配之原則，自應由
    原告就其主張之侵權行為事實，負舉證之責。
　㈡原告雖提出錄影光碟及愛客發商務旅館官網截圖為證（本院
　　卷第17-19頁），惟觀該截圖及錄影內容僅足看出被告有與
　　一男子開車至愛客發商務旅館，該男子將雨傘遞給被告之情
　　事，然無類似情侶間之牽手、擁抱及接吻等不當交往行為，
    並不能證明被告與該男子有其他逾距行為。且該影片共分6
    段錄影，每段影片時間至多24秒，並非全天候對準入口拍攝
    ，亦無法證明原告所述被告與該男子進入愛客發商務旅館後
    同宿長達一整天之時間等語，原告主張，尚不足採。
四、綜上所述，原告未能就其所主張之侵害行為舉證以實其說，
    則依前述舉證責任分配之原則，本院即應為不利於原告之認
    定。是原告主張被告侵害其配偶權，並依民法第184條第1項
    、第195條第1項、第3項規定，請求被告給付精神慰撫金30
    萬元及利息，為無理由，應予駁回。其假執行之聲請亦失所
    依附，應併予駁回。
五、本件判決之基礎已臻明確，兩造其餘攻擊防禦方法及主張舉
　　證，於判決結果不生影響，無一一審究之必要，附此敘明。
六、訴訟費用負擔之依據：民事訴訟法第78條。　　　
中　　華　　民　　國　 111　　年　　2 　　月　　15　　日
                  臺灣臺南地方法院臺南簡易庭
                                  法  官  李杭倫
以上正本係照原本作成。
如不服本判決，應於送達後20日內，向本院提出上訴狀並表明上
訴理由，如於本判決宣示後送達前提起上訴者，應於判決送達後
20日內補提上訴理由書（須附繕本）。如委任律師提起上訴者，
應一併繳納上訴裁判費。
中　　華　　民　　國　 111　　年　　2 　　月　　15　　日
                                  書記官　黃怡惠